【裁判字號】    90,上易,1035
【裁判日期】    900131
【裁判案由】    竊盜
【裁判全文】
臺灣高等法院臺中分院刑事判決          民國九十年度上易字第一０三五號
    上  訴  人  臺灣彰化地方法院檢察署檢察官
    被      告  丙○○
右上訴人因被告竊盜案件，不服台灣彰化地方法院八十九年度易字第一二九七號，中
華民國九十年一月卅一日第一審判決（起訴案號：台灣彰化地方法院檢察署八十九年
度偵字第六二九九號），提起上訴，本院判決如左：
    主      文
上訴駁回。
    理      由
一、本案經本院審理結果，認第一審判決被告丙○○無罪，並無不當，應予維持，並
    引用第一審判決書記載之理由（如附件）。
二、本件公訴意旨指被告丙○○明知改懸車牌號碼ＨＨ－五０六七號之自用小客車係
    同案被告王文昌取得之贓車，竟於八十九年八月十六日凌晨應王文昌之請，騎機
    車往加油站代為購油後，在彰化縣伸港鄉○○路旁將汽油交由王文昌注入該車油
    箱，被告並代為發動引擎試車，因認被告涉有刑法第三百四十九條第二項之寄藏
    贓物罪嫌云云。惟查寄藏贓物，係指受寄他人之贓物，為之隱藏而言，即為他人
    保管窩藏贓物之義。本件被告縱有如公訴人所稱之代購汽油及代為發動引擎情形
    亦與受寄窩藏他人之贓物有別，原審以其犯罪不能證明而為無罪之判決，並無不
    合，檢察官上訴意旨仍執詞指被告之行為應構成寄藏贓物之罪嫌，非可採取，上
    訴為無理由，應予駁回。
三、據上論斷，應依刑事訴訟法第三百七十三條、第三百六十八條，判決如主文。
本案經檢察官甲○○到庭執行職務。
中      華      民      國     九十      年      六       月     六     日
                                 臺灣高等法院臺中分院刑事第二庭
                                       審判長法  官  羅  禮  政
                                             法  官  蔡  聰  明
                                             法  官  陳  欣  安
右正本證明與原本無異。
不得上訴。
                                             書記官  紀  美  鈺
中      華      民      國     九十      年      六       月     七     日
                                                                        Ｆ
臺灣彰化地方法院刑事判決                        八十九年度易字第一二九七號
    公  訴  人  臺灣彰化地方法院檢察署檢察官
    被      告  王文昌  男二十一歲（民國○○○年○○月○○日生）
                        住彰化縣伸港鄉○○村○○路一六一之四號
                        （現於臺灣台中監獄執行中）
                        身分證統一編號：Ｚ000000000號
    被      告  丙○○  男二十四歲（民國○○○年○月○○○日生）
                        住南投縣草屯鎮○○里○○街二八三號
                        身分證統一編號：Ｌ一二二五六六九八號
右列被告因竊盜案件，經檢察官提起公訴（八十九年度偵字第六二九九號），本院判
決如左：
    主  文
王文昌共同連續竊盜，處有期徒刑伍月，如易科罰金，以參佰元折算壹日。
丙○○無罪。
    事  實
一、王文昌與已成年之「周正雄」基於意圖為自己不法所有之概括犯意聯絡，先於民
    國（下同）八十九年八月十五日凌晨，在彰化縣彰化市大肚溪橋上，見乙○○酒
    醉不醒人事，由王文昌把風，「周正雄」將乙○○抱下車，再啟動引擎之方式，
    竊取乙○○所有引擎號碼Ｋ0000000Ｘ（車牌號碼為Ｍ九－四九一八）自
    用小客車一部，王文昌並竊取放置車上為乙○○所有之行動電話一支；又因王文
    昌知其友人丙○○向中港小客車租賃公司承租之車牌號碼ＨＨ－五０六七號自用
    小客車於八十九年八月六日在南崗工業區翻覆，二人復於竊取前開車輛後，至上
    開翻車地點，竊取該車車牌，改懸於前開竊得之車輛上；嗣於八十九年八月十六
    日凌晨三時五十分許，在彰化縣伸港鄉○○路旁為警查獲。
二、案經彰化縣警察局和美分局移送臺灣彰化地方法院檢察署檢察官偵查起訴。
    理  由
甲、有罪部分：
一、訊據被告王文昌除否認查獲之行動電話為被害人乙○○所有外，對於其餘犯罪事
    實均坦承不諱，惟被告上開犯罪事實，業據被害人乙○○及中港小客車租賃公司
    負責人何協資指述綦詳，且有照片三張、汽車新領牌照登記書、租賃切結書、車
    輛竊盜、車牌失竊查詢報表各一紙及贓物領據二紙附卷可證。雖被告辯稱：行動
    電話為伊所有云云，然該手機業經被害人乙○○於八十九年十月二十七日本院訊
    問時，當庭辨識為其所有之失竊物品無誤，此有訊問筆錄可稽，被告復無法提出
    該手機來源證明，故其所辯係諉卸之詞，不足採信，其犯行堪以認定。
二、核被告王文昌所為，係犯刑法第三百二十條第一項之罪。其與「周正雄」間互有
    犯意聯絡及行為分擔，均為共同正犯。又被告前後竊盜犯行，時間緊接，顯係基
    於概括之犯意，觸犯構成要件相同之罪名，應依連續犯論以一罪，並加重其刑。
    爰酌被告犯罪之動機、目的、手段、所生之危害及犯罪後之態度等一切情狀，量
    處如主文所示之刑，並諭知易科罰金之折算標準。
乙、無罪部分：
一、按犯罪事實應依證據認定之，無證據不得推定其犯罪事實，又不能證明被告犯罪
    者，應諭知無罪之判決，此於刑事訴訟法第一百五十四條及同法第三百零一條第
    一項分別定有明文。
二、本件公訴意旨另以：被告丙○○明知改懸車牌號碼ＨＨ－五０六七號之自用小客
    車為贓車，因該車無油，仍應王文昌之電請，騎機車往加油站購油後，於彰化縣
    伸港鄉○○路旁，由王文昌以塑膠桶加油，丙○○發動引擎之際，為警查獲，認
    被告涉有寄藏贓物罪嫌云云；惟訊據被告丙○○矢口否認有上開犯行，辯稱伊不
    知王文昌所駕之車係贓車，沒有注意到車牌，當天係王文昌購油，伊只是發動看
    看而已等語，核與被告王文昌所言相符，經本院訊問被害人何協資（八十九年十
    一月十七日），其亦陳稱：當初言明租一個星期，沒有按期間歸還，但有聯絡要
    再續租，被告有打電話告訴我發生事故，距離租車時間不到一個月，我告訴被告
    先拖到修車廠再與我們聯絡，有先拖到空地等詞，顯見被告均按時與租車公司聯
    絡處理，其所稱不可能拔車牌等語，尚非無稽，證人謝美惠亦證實當時被告等並
    未拔取車牌，而查獲當天被告丙○○應被告王文昌之電話請託至現場，由其以機
    車載王文昌前往購油，再返回加油並發動等情，業據二名被告陳述一致，則被告
    丙○○既未參與竊取該部自用小客車，未注意車牌有無改懸亦不違常理，尚難據
    此認其明知該車為贓車，此外復查無其他積極證據足資證明被告有何上開犯行，
    揆諸首開說明，被告犯罪不能證明，自應為無罪之諭知。
據上論斷，應依刑事訴訟法第二百九十九條第一項前段、第三百零一條第一項，刑法
第二十八條、第三百二十條第一項、第五十六條、第四十一條，罰金罰鍰提高標準條
例第一條前段、第二條，判決如主文。
本案經檢察官黃鼎鈞到庭執行職務。
中    華    民    國    九十      年      一      月        三十一      日
                            臺灣彰化地方法院刑事第二庭
                                  法      官  謝  仁  棠
右正本證明與原本無異。
如不服本判決，應於送達後十日內向本院提出上訴狀(須附繕本)。
告訴人或被害人對於判決如有不服具備理由請求檢察官上訴者，其上訴期間之計算係
以檢察官收受判決正本之日期為準。
                                  法院書記官  于  淑  真
中    華    民    國    九十      年      二      月          五        日
刑法第三百二十條
意圖為自己或第三人不法之所有，而竊取他人之動產者，為竊盜罪，處五年以下有期
徒刑、拘役或五百元以下罰金。
意圖為自己或第三人不法利益，而竊佔他人之不動產者，依前項之規定處斷。
前二項之未遂犯罰之。


司法院資訊處製作；財團法人民間司法改革基金會備份。
